【裁判字號】    97,抗,202
【裁判日期】    970530
【裁判案由】    聲明異議
【裁判全文】
臺灣高等法院臺中分院民事裁定  97年度抗字第202號
抗  告  人  亞太金聯資產管理股份有限公司
                        之1
法定代理人  乙○○
上列抗告人因與相對人甲○○○○○○等間聲明異議事件，對於
民國97年3月20日臺灣臺中地方法院97年度執聲字第10號裁定提
起抗告，本院裁定如下：
    主  文
原裁定廢棄，發回臺灣台中地方法院。
    理  由
一、按債權之讓與，依民法第二百九十七條第一項之規定，非經
    讓與人或受讓人通知債務人，對於債務人固不生效力，惟法
    律設此規定之本旨，無非使債務人知有債權讓與之事實，受
    讓人對於債務人主張受讓事實行使債權時，既足使債務人知
    有債權讓與之事實，即應認為兼有通知之效力（最高法院22
    年上字第1162號判例參照）。又債權之讓與，依民法第二百
    九十七條規定，非經讓與人或受讓人通知債務人不生效力，
    此項通知不過觀念通知，使債務人知有債權移轉之事實，免
    誤向原債權人清償而已，在債務人既知債權已移轉於第三人
    ，而向之請求返還擔保債務履行之契據，自不容猶藉詞債權
    之移轉尚未通知，拒絕對受讓人履行此項債務，而僅向之請
    求返還擔保債務之契據（最高法院39年度台上字第448號判
    例參照）。本件原債權人華南商業銀行股份有限公司將對相
    對人王振驊之債權轉讓與新豐資產管理股份有限公司，該公
    司又將債權轉讓與抗告人，有讓渡書在卷可證。而抗告人聲
    請對相對人王振驊之財產為執行時，當可認兼有通知債權讓
    與之事實，抗告人亦請求原法院對相對人王振驊為公示送達
    ，有聲請狀在卷可憑，原法院是否應對相對人王振驊為公示
    送達，如經對相對人王振驊財產執行之聲請狀予以送達，能
    否謂抗告人就債權移轉之事實未通知相對人王振驊，即有探
    究之餘地。原法院以抗告人未補正新豐資產管理股份有限公
    司將系爭債權讓與抗告人已合法通知相對人之證明文件，駁
    回抗告人強制執行之聲請。經抗告人異議後，駁回抗告人之
    異議，尚屬速斷。又系爭債權憑證載明債務人王振驊、丙○
    應連帶給付原債權人華南商業銀行股份有限公司本息及違約
    金，而讓渡書僅載明債務人王振驊未償本利讓與抗告人，是
    否已包括債務人丙○之連帶債務，可否補正，案經發回，亦
    應併予查明。抗告意旨，指摘原裁定不當，求予廢棄，為有
    理由，爰將原裁定廢棄，發回原法院為適法之處理。至債權
    憑證所載之本金為新台幣（下同）490萬1191元本息，係抗
    告人聲請執行之金額即聲請狀附表一所載，此項金額與債權
    讓與契約所載本金584萬3295元本息不符，應係原債權人華
    南商業銀行股份有限公司聲請執行法院執行之原債權金額，
    嗣經執行分配後，其餘額為490萬1191元本息所致，有分配
    表在卷可稽，抗告人本件亦僅聲請執行490萬1191元本息，
    兩者似無不符，併此指明。
二、依強制執行法第三十條之一，民事訴訟法第四百九十二條，
    裁定如主文。
中    華    民    國    97    年    5     月    30    日
                  民事第一庭    審判長法  官  吳火川
                                      法  官  陳繼先
                                      法  官  饒鴻鵬
以上正本係照原本作成。
再為抗告應以適用法規顯有錯誤為理由，並經本院之許可，該許
可以原裁定所涉及之法律見解具有原則上之重要性者為限。
如提起再抗告者應於裁定送達後10日內向本院提出抗告理由狀（
須按照他造人數附具繕本）並繳納抗告裁判費新臺幣1,000元，
同時委任律師或具有律師資格之關係人為代理人。
                                      書記官  林明冬
中    華    民    國    97    年    6     月    2     日
                                                      Ｍ


司法院資訊處製作；財團法人民間司法改革基金會備份。
